【裁判字號】    98,訴,4272
【裁判日期】    990121
【裁判案由】    毒品危害防制條例
【裁判全文】
臺灣臺中地方法院刑事判決              98年度訴字第4272號
公  訴  人  臺灣臺中地方法院檢察署檢察官
被      告  甲○○
上列被告因違反毒品危害防制條例案件，經檢察官提起公訴（九
十八年度毒偵字第四三八一號），本院合議庭裁定進行簡式審判
程序，判決如下：
    主    文
甲○○施用第一級毒品，處有期徒刑捌月；扣案之海洛因壹包（
驗餘淨重零點零壹貳公克）、摻有海洛因之香菸壹支，均沒收銷
燬之。又施用第二級毒品，處有期徒刑伍月。應執行有期徒刑壹
年，扣案之海洛因壹包（驗餘淨重零點零壹貳公克）、摻有海洛
因之香菸壹支，均沒收銷燬之。
    犯罪事實
一、甲○○前因恐嚇取財案件，經臺灣高等法院臺中分院以九十
    二年度上易字第一四五六號判決判處有期徒刑一年確定；又
    因施用第一、二級毒品案件，經本院以九十三年度訴字第一
    八七號判決分別判處有期徒刑一年及五月確定；再因偽造有
    價證券、槍砲及竊盜等案件，經本院以九十三年度訴字第一
    八四六號判決分別判處有期徒刑四年二月、一年二月及四月
    確定；上開各罪除偽造有價證券案件以外，均經法院依中華
    民國九十六年罪犯減刑條例裁定減刑，後五罪並定其應執行
    刑為有期徒刑五年四月確定，再與首揭恐嚇取財案件所處刑
    期接續執行，於民國九十八年三月十六日假釋出監，應至九
    十九年九月一日假釋期間始行屆滿，於後述本案犯罪行為時
    尚在假釋期內。甲○○又因施用毒品案件，經觀察、勒戒後
    ，認有繼續施用毒品之傾向，由法院裁定施予強制戒治一年
    ，於八十九年十二月二十一日停止戒治付保護管束出所，至
    九十年三月七日保護管束期滿未經撤銷，視為強制戒治期滿
    執行完畢；惟其又於上開強制戒治執行完畢釋放後五年內，
    自九十二年一月間某日起至九十三年五月二十日止，連續施
    用第一級毒品海洛因多次，又於九十二年十一月十九日，施
    用第二級毒品甲基安非他命一次，嗣經本院以前揭九十三年
    度訴字第一八七號判決判處徒刑確定。詎甲○○仍不知悔改
    ，復基於施用第一級毒品之犯意，於九十八年十一月十三日
    下午二時三十分許，以將海洛因摻入香菸中點火燃燒吸食煙
    氣之方式，在南投縣草屯鎮○○路一一五五號「山月汽車旅
    館」第三０一號房內，施用第一級毒品海洛因一次。甲○○
    另基於施用第二級毒品之犯意，於九十八年十一月十三日上
    午某時，以將甲基安非他命置於玻璃球上點火燃燒吸食煙氣
    之方式，在上址房間內施用第二級毒品甲基安非他命一次。
    嗣於九十八年十一月十三日下午三時十分許，經警徵得甲○
    ○之同意，前往上址「山月汽車旅館」第三０一號房執行搜
    索，並當場扣得甲○○所有之第一級毒品海洛因一包（驗餘
    淨重零點零一二公克）及摻有海洛因之香菸一支（其餘當場
    扣得之現金及行動電話，與本案並無直接關聯），始悉上情
    。
二、案經臺中縣警察局霧峰分局報告臺灣臺中地方法院檢察署檢
    察官偵查起訴。
    理    由
一、被告甲○○於準備程序中，先就上開犯罪事實為有罪之陳述
    ，且所犯係死刑、無期徒刑、最輕本刑為三年以上有期徒刑
    以外之罪，經本院合議庭依刑事訴訟法第二百七十三條之一
    第一項之規定，裁定由法官一人獨任進行簡式審判程序，合
    先敘明。
二、上開犯罪事實，業據被告甲○○於警詢、偵查及本院審理時
    坦承不諱，並有行政院衛生署草屯療養院鑑定書一份附卷可
    稽，及第一級毒品海洛因一包（驗餘淨重零點零一二公克）
    、摻有海洛因之香菸一支扣案為憑。且被告於前揭時、地為
    警查獲後，經警採其尿液送驗結果，確呈嗎啡（施用海洛因
    者會在其體內代謝為嗎啡成分殘留，並經由尿液排出）及甲
    基安非他命陽性反應，有詮昕科技股份有限公司出具之濫用
    藥物尿液檢驗報告、尿液代號與真實姓名對照表各一份在卷
    可參，足徵被告前揭自白應屬實情。而被告前因施用毒品案
    件，經觀察、勒戒後，認有繼續施用毒品之傾向，由法院裁
    定施予強制戒治一年，於八十九年十二月二十一日停止戒治
    付保護管束出所，至九十年三月七日保護管束期滿未經撤銷
    ，視為強制戒治期滿執行完畢；惟其又於上開強制戒治執行
    完畢釋放後五年內，自九十二年一月間某日起至九十三年五
    月二十日止，連續施用第一級毒品海洛因多次，又於九十二
    年十一月十九日，施用第二級毒品甲基安非他命一次，嗣經
    本院以九十三年度訴字第一八七號判決判處徒刑確定等情，
    有臺灣高等法院被告前案紀錄表、刑案資料查註紀錄表、刑
    事判決各一份附卷可按。本案事證已臻明確，被告犯行洵堪
    認定。
三、查被告甲○○前因施用毒品案件，經強制戒治執行完畢並釋
    放後，曾於五年內再度施用第一、二級毒品並依法追訴處罰
    ，縱其於本案之施用毒品犯罪時間距離先前強制戒治執行完
    畢釋放已逾五年，仍不合於「五年後再犯」之規定，且因被
    告已於「五年內再犯」，顯見其再犯率甚高，即應依毒品危
    害防制條例第十條之規定處罰（最高法院九十五年第七次刑
    事庭會議決定參照）。核被告所為，係犯毒品危害防制條例
    第十條第一項、第二項之施用第一、二級毒品罪。被告為供
    自己施用之目的而持有上開毒品，其於施用前後持有海洛因
    及甲基安非他命之低度行為，應各為施用之高度行為所吸收
    ，均不另論罪。至被告所犯上開二罪間，犯意各別，行為互
    殊，應予分論併罰。爰審酌被告曾因施用毒品犯行接受強制
    戒治及入監服刑，猶未能從中記取教訓，深切體認毒品危害
    己身健康之鉅，反而於假釋期內再次趁隙施用海洛因及甲基
    安非他命，顯見被告自制能力尚有未足，而有接受相當期間
    監禁教化之必要，以促其及早矯正吸毒惡習；惟念及施用毒
    品固戕害個人健康至鉅，然就他人權益之侵害仍屬有限，及
    其犯罪目的、手段、在警詢及偵審中坦承全部犯行之態度、
    具有高中畢業學歷之智識程度等一切情狀，分別量處如主文
    所示之刑，並定其應執行之刑，以示懲儆。
四、另被告雖曾因施用第一級毒品案件，經本院以九十三年度訴
    字第一八七號判決判處有期徒刑一年確定，已如前述，然依
    該案判決認定之犯罪事實，係被告自九十二年一月間某日起
    至九十三年五月二十日止，連續施用第一級毒品海洛因多次
    ，犯罪期間跨越一年有餘，此與被告於本案中僅一次施用第
    一級毒品海洛因犯行之情形相較，犯罪情節之輕重明顯有別
    ，本院就該部分所宣告之刑度自無從遽為比擬或逕予累加，
    附此敘明。
五、扣案之海洛因一包（驗餘淨重零點零一二公克），屬毒品危
    害防制條例第二條第二項第一款所稱之第一級毒品，而扣案
    之摻有海洛因之香菸一支，則與附著其上之毒品無從析離，
    應視同海洛因，均應依同條例第十八條第一項前段之規定，
    沒收銷燬之。
據上論斷，應依刑事訴訟法第二百七十三條之一第一項、第二百
九十九條第一項前段，毒品危害防制條例第十條第一項、第二項
、第十八條第一項前段，刑法第十一條前段、第五十一條第五款
，判決如主文。
本案經檢察官胡宗鳴到庭執行職務。
中    華    民    國    99    年    1     月    21    日
                  刑事第十八庭  法  官  高文崇
上正本證明與原本無異。
如不服本判決，應於送達後十日內向本院提出上訴狀（須附繕
本），上訴於台灣高等法院台中分院。
                                書記官  林淑慧
中    華    民    國    99    年    1     月    21    日
附錄本案論罪科刑法條：
毒品危害防制條例第十條第一項、第二項：
施用第一級毒品者，處六月以上五年以下有期徒刑。
施用第二級毒品者，處三年以下有期徒刑。

司法院資訊處製作；財團法人民間司法改革基金會備份。
